# 请教陈版：客商重叠有一揽子交易的特征一定是委托加工，一定按照净额法处理吗？吗？

提问人：a2285000 时间：2023-05-27 13:15:18
陈版：同为客户和供应商，A公司的客户指定采购某种品牌的材料用于A公司销售给该客户的产品，按照一揽子交易的定义①这些交易是同时或者在考虑了彼此影响的情况下订立的；（采购是因为销售行为订立的，但是销售行为不是因为采购行为订立的） ②这些交易整体才能达成一项完整的商业结果；（单独的购销不同形成完整的商业结果） ③一项交易的发生取决于其他至少一项交易的发生；（采购行为是基于销售行为的发生） ④一项交易单独考虑时是不经济的，但是和其他交易一并考虑时是经济的。个人认为，属于一揽子交易但是不一定属于委托加工，例如buy&sell模式，A公司向其采购指定材料，主要是基于品控和成本考虑；另外总额净额的考虑也需要考虑责任人和代理人的身份，考虑材料控制权的转移，但是市场上的案例大多是判断为一揽子交易的客商重叠特征后就认定为委托加工方式处理，求教陈版，上述处理是否妥当。

回答人：chenyiwei
此问题的关键是看A公司能否控制客户提供的材料。“A公司的客户指定采购某种品牌的材料用于A公司销售给该客户的产品”表明A公司并不能主导该部分原材料的使用，故不控制这些原材料。相应地这些原材料不应确认为A自身的存货。与之相适应，这部分从客户购入原材料的成本也不纳入收入和成本的计量。
你说的“属于一揽子交易但是不一定属于委托加工”在逻辑上是很难成立的。